【裁判字號】    98,司,279
【裁判日期】    980824
【裁判案由】    解任臨時管理人
【裁判全文】
臺灣士林地方法院民事裁定               98年度司字第279號
聲  請  人  乙○○
            甲○○
                        樓
相  對  人  榮祥投資股份有限公司
法定代理人  蔡舜仁會計師
即臨時管理  胡立三會計師
人          林崇先會計師
上列聲請人聲請解任相對人臨時管理人事件，本院裁定如下：
    主  文
聲請駁回。
聲請程序費用由聲請人負擔。
    理  由
一、聲請意旨略以：聲請人前向本院聲請為相對人選任臨時管理
    人，經本院以95年度司字第242 號、97年度司字第251 號、
    98年度司字第265 號裁定，分別選任胡立三會計師、蔡舜仁
    會計師及林崇先會計師為臨時管理人。嗣相對人已於民國98
    年6 月29日召開股東會改選董監事，並於同年7 月29日召集
    董事會，推選聲請人乙○○為董事長。是相對人既經股東會
    完成董監事改選，並依公司法第203 條第4 項規定完成董事
    長之選舉，則聲請人前因董事會不能行使職權致公司有受損
    害之虞而聲請選任臨時管理人之事由業已消滅，為此依法聲
    請解任臨時管理人職務等語。
二、按董事會不為或不能行使職權，致公司有受損害之虞時，法
    院因利害關係人或檢察官之聲請，得選任一人以上之臨時管
    理人，代行董事長及董事會之職權。公司法第208 條之1 第
    1 項定有明文。是臨時管理人之職務，僅在董事會不為或不
    能行使職權時，「代行」董事長及董事會之職權，法院所得
    介入者，亦僅上開期間內之臨時管理人人選。如公司董事會
    已無不為或不能行使職權情事，臨時管理人自無從繼續「代
    行」董事會職權，其職務應自董事會依法得行使職權時起，
    當然終止，與經股東會選認之董事任期屆至者相同，應無待
    法院另為「解任」之裁定。否則無異以法院許可解任與否之
    非訟性質裁定，實質影響公司依股東會選任之董事就任行使
    董事會職權，殊與公司自治原則有違。至公司法第208 條之
    1 第3 項規定：「臨時管理人解任時，法院應囑託主管機關
    註銷登記。」所稱之「解任」，依前開說明，並參照公司法
    第199 條、第199 條之1 、第200 條關於「解任」董事之適
    用場合，應限於「董事會不為或不能行使職權時」期間（臨
    時管理人預定之執行職務期間），法院依利害關係人聲請，
    另以裁定期前「解任」臨時管理人之情形，尚不及於臨時管
    理人職務因董事會恢復行使職權而當然終止者。本件聲請人
    主張相對人業經股東會完成董監事改選，並依公司法第203
    條第4 項規定完成董事長之選舉，相對人董事會已無不能行
    使職權之事由等情果係屬實，依前揭說明，當然由股東會重
    新選任之董事行使董事會職權（公司法第192 條、第202 條
    規定參照），臨時管理人職務亦隨之當然終止，殊無另聲請
    法院裁定解任臨時管理人之必要。
三、從而，本件聲請人聲請本院裁定解除臨時管理人胡立三會計
    師、蔡舜仁會計師及林崇先會計師職務，於法核無權利保護
    必要，為無理由，應予駁回。
四、爰裁定如主文。
中    華    民    國    98    年    8     月    24    日
                  民事第二庭  法  官  王本源
以上正本證明與原本無異。
如對本裁定抗告，應於裁定送達後10日內向本院提出抗告狀，並
繳納抗告費新台幣1,000 元。
中    華    民    國    98    年    8     月    25    日
                              書記官  游子毅


司法院資訊處製作；財團法人民間司法改革基金會備份。
